---
title: "Data Extraction Report (DEX)"
author: "Marcelo Santos"
date: "`r format(Sys.time(), '%d %B %Y')`"
output: html_notebook
subtitle: Hemoglobina Glicosilada - DM Analytics
---

### INTRODUÇÃO

Este documento descreve a preparação de dados para geração de dataset principal para a análise exploratória de exames de Hemoglobina Glicosilada. Os datasets originais foram baixados diretamente do site do DATASUS.

Período: 2017 e 2018

Abrindo bibliotecas 
```{r}
library(read.dbc)
library(foreign)
library(dplyr)
library(utils)
library(readr)
```

Abrindo dataset de procedimento ambulatorial DATASUS
```{r}
#
# Configurando pasta de trabalho
#
data_folder <- paste(getwd(), '/../datasets/original/', sep='')
stage_folder <- paste(getwd(), '/../datasets/stage/', sep='')
#
```

```{r}
# Dataset de exames de Hemoglobina Glicada - SIGTAP: 0202010503
#
a <- read.csv(paste(data_folder,"dfsia2017.csv",sep=''),sep=',',header=T)
b <- read.csv(paste(data_folder,"dfsia2018.csv",sep=''),sep=',',header=T)
dfsia <- rbind(a, b)
rm(a, b)
#dfsia <- read.csv(paste(data_folder,"dfsia2018.csv",sep=''),sep=',',header=T)
dfsia$PA_UFMUN<-as.factor(dfsia$PA_UFMUN)
dfsia$PA_MUNPCN<-as.factor(dfsia$PA_MUNPCN)
dfsia$PA_CBOCOD<-as.factor(dfsia$PA_CBOCOD)
dfsia$PA_CODUNI<-substring(as.character(dfsia$PA_CODUNI+10000000),2,8)
dfsia$PA_CODUNI<-as.factor(dfsia$PA_CODUNI)
dfsia$PA_PROC_ID<-substring(as.character(dfsia$PA_PROC_ID+10000000000),2,11)
dfsia$PA_PROC_ID<-as.factor(dfsia$PA_PROC_ID)
#
```

Preparando outros datasets
```{r}
#
# Preparando municipios, regioes e CBO
#
dfmun <- read.csv(paste(data_folder,"br_municip.csv",sep=''),sep=',',header=F)
names(dfmun)<-c('UFMUN','NO_MUN')
dfmun$UFMUN<-as.factor(dfmun$UFMUN)
dfreg <- read_csv(paste(data_folder,"br_regsaud.csv",sep=''),col_names = c("CO_REG","NO_REG", "REGUFMUN"), locale = locale(encoding = "ISO-8859-1"), skip=1)
dfreg$CO_REG<-as.factor(dfreg$CO_REG)
dfreg$REGUFMUN<-as.factor(dfreg$REGUFMUN)
dfcbo <- read.dbf(paste(data_folder,"CBO.dbf",sep=''))
dfuf <- read_csv(paste(data_folder,"br_uf.csv",sep=''),col_names = c("CO_UF","NO_UF"), locale = locale(encoding = "ISO-8859-1"))
dfuf$CO_UF<-as.character(dfuf$CO_UF)
dfmicibge <- read_csv(paste(data_folder,"br_micibge.csv",sep=''),col_names = c("CO_REGibge","NO_REGibge", "REGUFMUNibge", "x"), locale = locale(encoding = "ISO-8859-1"))
dfmicibge<-dfmicibge[,-4]
dfmicibge$CO_REGibge<-as.character(dfmicibge$CO_REGibge)
dfmicibge$REGUFMUNibge<-as.factor(dfmicibge$REGUFMUNibge)
#
# Preparando tabela de sigtap
#
dfproc <- read_csv(paste(data_folder,"tb_procedimento.csv",sep=''),col_names = c("CO_PROC","NO_PROC"), locale = locale(encoding = "ISO-8859-1"))
dfproc$CO_PROC<-substring(as.character(dfproc$CO_PROC+10000000000),2,11)
dfproc$CO_PROC<-as.factor(dfproc$CO_PROC)
```
```{r}
#
# Preparando tabela de cnes
#
dfcnes <- read.dbf(paste(data_folder,"CNESBR.dbf",sep=''))
dfcnes <- dfcnes[,1:2]
dfcnes1 <- read.dbc(paste(data_folder,"STPR1812.dbc",sep=''))
dfcnes<-left_join(dfcnes, dfcnes1[,c("CNES", "COD_CEP", "CPF_CNPJ", "CNPJ_MAN")], by = c("CNES"="CNES"))
dfcnes<-subset(dfcnes,!is.na(COD_CEP))
dfcnes$CNES<-substring(as.character(as.numeric(dfcnes$CNES)+10000000),2,8)
dfcnes$CNES<-as.factor(dfcnes$CNES)
rm(dfcnes1)
```

Realizando join com tabelas dimensões

```{r}
dfsiaaux<-group_by(dfsia, PA_UFMUN, PA_CODUNI, PA_MUNPCN, PA_PROC_ID, PA_CBOCOD, anomes)%>% summarize(count=n(),qtde=sum(PA_QTDAPR),total=sum(PA_VALAPR))   
#
# Completando o dataset com descrições
#
dfsia_new<-left_join(dfsiaaux, dfmun, by = c("PA_UFMUN"="UFMUN"))
dfsia_new<-left_join(dfsia_new, dfcnes, by = c("PA_CODUNI"="CNES"))
dfsia_new<-left_join(dfsia_new, dfcbo, by = c("PA_CBOCOD"="CBO"))
dfsia_new<-left_join(dfsia_new, dfproc, by = c("PA_PROC_ID"="CO_PROC"))
dfsia_new<-left_join(dfsia_new, dfreg, by = c("PA_UFMUN"="REGUFMUN"))
dfsia_new<-left_join(dfsia_new, dfmicibge, by = c("PA_UFMUN"="REGUFMUNibge"))
dfsia_new$CO_UF<-substring(dfsia_new$PA_UFMUN, 1,2)
dfsia_new<-left_join(dfsia_new, dfuf, by = c("CO_UF"="CO_UF"))
#
dfsia_new$PA_CODUNI<-as.factor(dfsia_new$PA_CODUNI)
dfsia_new$PA_CBOCOD<-as.factor(dfsia_new$PA_CBOCOD)
dfsia_new$NO_MUN<-toupper(dfsia_new$NO_MUN)
dfsia_new$NO_MUN<-as.factor(dfsia_new$NO_MUN)
dfsia_new$PA_UFMUN<-as.factor(dfsia_new$PA_UFMUN)
dfsia_new$NO_PROC<-as.factor(dfsia_new$NO_PROC)
dfsia_new$CO_REG<-as.factor(dfsia_new$CO_REG)
dfsia_new$NO_REG<-as.factor(dfsia_new$NO_REG)
dfsia_new$CO_REGibge<-as.factor(dfsia_new$CO_REGibge)
dfsia_new$NO_REGibge<-as.factor(dfsia_new$NO_REGibge)
dfsia_new$CO_UF<-as.character(dfsia_new$CO_UF)
dfsia_new$NO_UF<-as.character(dfsia_new$NO_UF)
#
dfsia_new$NO_MUN<-droplevels(dfsia_new$NO_MUN)
dfsia_new$FANTASIA<-droplevels(dfsia_new$FANTASIA)
dfsia_new$DS_CBO<-droplevels(dfsia_new$DS_CBO)
dfsia_new$PA_MUNPCN<-droplevels(dfsia_new$PA_MUNPCN)
dfsia_new$COD_CEP<-droplevels(dfsia_new$COD_CEP)
dfsia_new$CPF_CNPJ<-droplevels(dfsia_new$CPF_CNPJ)
dfsia_new$CNPJ_MAN<-droplevels(dfsia_new$CNPJ_MAN)
dfsia_new$CO_REG<-droplevels(dfsia_new$CO_REG)
dfsia_new$NO_REG<-droplevels(dfsia_new$NO_REG)
dfsia_new$CO_REGibge<-droplevels(dfsia_new$CO_REGibge)
dfsia_new$NO_REGibge<-droplevels(dfsia_new$NO_REGibge)
#
dfsia_new$PA_PROC_ID<-as.factor(dfsia_new$PA_PROC_ID)
dfsia_new$CO_UF<-as.factor(dfsia_new$CO_UF)
dfsia_new$NO_UF<-as.factor(dfsia_new$NO_UF)
#
# Reordenando as colunas do dataset
#
dfevents<-dfsia_new[,c(6,21,22,1,10,17,18,19,20,2,11,12,13,14,5,15,4,16,3,7,8,9)]
dfevents$DT_REF<-paste("01/",substring(dfevents$anomes,7,8),"/",substring(dfevents$anomes,5,6),sep="")
#
```

Gravando datasets

```{r}
write.table(dfevents, file = paste(stage_folder,"dfevents.csv",sep=''), sep = ",", row.names=FALSE)
write.table(dfsia, file = paste(stage_folder,"dfsia.csv",sep=''), sep = ",", row.names=FALSE)
```

Limpando a memória
```{r}
rm(list=ls())
```
