---
title: "Exploratory Data Analysis Report (EDA)"
author: "Marcelo Santos"
date: "`r format(Sys.time(), '%d %B %Y')`"
output: html_notebook
subtitle: Hemoglobina Glicosilada - DM Analytics
---

```{r echo=FALSE, message=FALSE, warning=FALSE}
# setando Ano para o relatório
vANO=17
```

### INTRODUÇÃO

Este documento descreve uma análise exploratória de exames de Hemoglobina Glicosilada. O Dataset em questão inclui procedimentos ambulatoriais realizados no Estado do Paraná.

**Período de análise: 20`r vANO`**

```{r  echo=FALSE, message=FALSE, warning=FALSE}
#
# Abrindo bibliotecas 
#
library(dplyr)
library(ggplot2)
library(ggmap)
library(ggrepel)
```

```{r  echo=FALSE, message=FALSE, warning=FALSE}
#
# Configurando pasta de trabalho
#
stage_folder <- paste(getwd(), '/../datasets/stage/', sep='')
#
```

### Verificação inicial dos dados

```{r  echo=FALSE, message=FALSE, warning=FALSE}
#
# Abrindo Datasets de trabalho
#
# Dataset principal
dfevents <- read.csv(paste(stage_folder,"dfevents.csv",sep=''),sep=',',header=T)
dfevents <- subset(dfevents, substring(anomes,5,6)==vANO)
# Dataset auxiliar
dfsiaaux <- read.csv(paste(stage_folder,"dfsia.csv",sep=''),sep=',',header=T)
dfsiaaux <- subset(dfsiaaux, substring(anomes,5,6)==vANO)
# Dataset de cidades com latitude e longitude
dfcities<-read.csv(paste(stage_folder,"dfcities.csv",sep=''),sep=',',header=T)
```


Total de exames de Hemoglobina Glicosilada: **`r sum(dfevents$qtde) `** 

Custo estimado: **`r format(sum(dfevents$total),nsmall=2) `** (tabela SIGTAP)

Número de procedimentos com autorização individualizada: **`r a<-subset(dfsiaaux,dfsiaaux$PA_AUTORIZ != 0); sum(a$PA_QTDAPR) `**

Preenchimento do campo CID:

```{r}
table(dfsiaaux$PA_CIDPRI)
```

Preenchimento do campo idade:
```{r}
table(dfsiaaux$PA_IDADE)
```

Preenchimento do campo sexo:
```{r}
table(dfsiaaux$PA_SEXO)
```

Dataset Criado

```{r}
summary(dfevents)
```

### Análise preliminar

```{r}
par(mai=c(1.5,0.8,0.6,0.5))
a<- dfevents %>% group_by(NO_REG) %>% summarize(c=sum(qtde), t=sum(total))
vqtd<-sum(a$c)
a<-arrange(a,desc(c))
a<-a[1:8,]
b<-barplot(a$c/vqtd*100, las=2, cex.names = 0.7, ylab='%', ylim=c(0,60), cex=.7, names.arg=a$NO_REG)
text(b,round(a$c/vqtd*100,1)-2,paste("n=",a$c,sep=''), cex=0.7)
text(b,round(a$c/vqtd*100,1)+3,paste("R$",a$t,sep=''), cex=0.7)
title(main=list(paste("Exames por regiões de saúde - Estado do Paraná (20",vANO,")",sep=''),cex=1,font=1))
```


```{r}
par(mai=c(2,0.8,0.6,0.5))
a<- subset(dfevents, CO_REG == '41002') %>% group_by(n=paste(substring(FANTASIA,1,18),'/',substring(NO_MUN,1,10),sep='')) %>% summarize(c=sum(qtde),t=sum(total))
vqtd<-sum(a$c)
a<-arrange(a,desc(c)) 
a<-a[1:8,]
b<-barplot(a$c/vqtd*100, las=2, cex.names = 0.6, ylab='%', ylim=c(0,60), cex=.7, names.arg=a$n)
text(b,round(a$c/vqtd*100,1)-2,paste("n=",a$c,sep=''), cex=0.7)
text(b,round(a$c/vqtd*100,1)+3,paste("R$",a$t,sep=''), cex=0.7)
title(main= list(paste("Exames por unidade saúde - Região metropolitana de Curitiba (20",vANO,")",sep=''),cex=1,font=1))
```

```{r}
par(mai=c(1.5,0.8,0.6,0.5))
a<- subset(dfevents, CO_REG == '41002') %>% group_by(NO_MUN) %>% summarize(c=sum(qtde),t=sum(total))
vqtd<-sum(a$c)
a<-arrange(a,desc(c)) 
a<-a[1:10,]
b<-barplot(a$c/vqtd*100, las=2, cex.names = 0.7, ylab='%', ylim=c(0,70), cex=.7, names.arg=a$NO_MUN)
text(b,round(a$c/vqtd*100,1)-3,paste("n=",a$c,sep=''), cex=0.7)
text(b,round(a$c/vqtd*100,1)+3,paste("R$",a$t,sep=''), cex=0.7)
title(main=list(paste("Exames por cidade - Região metropolina de Curitiba (20",vANO,")",sep=''),cex=1,font=1))
```

```{r}
par(mai=c(2,0.8,0.6,0.5))
a<- subset(dfevents, CO_REG == '41017') %>% group_by(n=paste(substring(FANTASIA,1,18),'/',substring(NO_MUN,1,10),sep='')) %>% summarize(c=sum(qtde),t=sum(total))
vqtd<-sum(a$c)
a<-arrange(a,desc(c)) 
a<-a[1:10,]
b<-barplot(a$c/vqtd*100, las=2, cex.names = 0.6, ylab='%', ylim=c(0,80), cex=.7, names.arg=a$n)
text(b,round(a$c/vqtd*100,1)-3,paste("n=",a$c,sep=''), cex=0.7)
text(b,round(a$c/vqtd*100,1)+3,paste("R$",a$t,sep=''), cex=0.7)
title(main=list(paste("Exames por unidade saúde - Região de Londrina (20",vANO,")",sep=''),cex=1,font=1))
```



```{r}
par(mai=c(1.5,0.8,0.6,0.5))
a<-dfevents %>% group_by(NO_MUN) %>% summarize(c=sum(qtde),t=sum(total))
vqtd<-sum(dfevents$qtde)
a<-arrange(a,desc(c)) 
a<-a[1:10,]
b<-barplot(a$c/vqtd*100, las=2, cex.names = 0.7, ylab='%', ylim=c(0,60), cex=.7, names.arg=a$NO_MUN)
text(b,round(a$c/vqtd*100,1)-3,paste("n=",a$c,sep=''), cex=0.7)
text(b,round(a$c/vqtd*100,1)+3,paste("R$",a$t,sep=''), cex=0.7)
title(main=list(paste("Frequência de exames por cidade - Estado do Paraná (20",vANO,")",sep=''),cex=1,font=1))
```



```{r}
par(mai=c(2,0.8,0.6,0.5))
a<- dfevents %>% group_by(n=paste(substring(FANTASIA,1,18),'/',substring(NO_MUN,1,10),sep='')) %>% summarize(c=sum(qtde),t=sum(total))
vqtd<-sum(a$c)
a<-arrange(a,desc(c)) 
a<-a[1:10,]
b<-barplot(a$c/vqtd*100, las=2, cex.names = 0.6, ylab='%', ylim=c(0,50), cex=.7, names.arg=a$n)
text(b,round(a$c/vqtd*100,1)-3,paste("n=",a$c,sep=''), cex=0.7)
text(b,round(a$c/vqtd*100,1)+3,paste("R$",a$t,sep=''), cex=0.7)
title(main=list(paste("Exames por unidade saúde - Estado do Paraná (20",vANO,")",sep=''),cex=1,font=1))
```

```{r warning=FALSE}
# Carregando mapa do Paraná
load(file = paste(stage_folder,"PRmap.csv",sep=''))

dfsiamap<-group_by(dfevents, NO_REG, NO_MUN)%>% summarize(total=sum(total))   
dfsiamap<-left_join(dfsiamap, dfcities, by = c("NO_MUN"="NO_MUN"))
```

Distribuição de exames por cidade do Estado do Paraná

```{r}
ggmap(map) +
     geom_point(data = dfsiamap, aes(x = lon, y = lat, size=total, colour=factor(NO_REG))) + 
     theme(legend.text = element_text(size=6)) +
     theme(legend.title = element_text(size=8))
```

